臺灣高雄地方法院刑事判決　　　　　　　　　　　　九十三年度易字第一六號
　　公　訴　人　臺灣高雄地方法院檢察署檢察官
　　被　　　告　己○○
右列被告因竊盜案件，經檢察官提起公訴（九十三年度速偵字第三六八號）暨移
案審理（九十三年度速偵字第一三六七號、第一一四五號、九十三年度偵字第一八六
七四號及台灣彰化地方法院九十三年度偵字第六０五一號），被告於準備程序中為有
罪之陳述，經本院告知簡式審判程序意旨，並聽取公訴人及被告之意見後，合議裁定
由受命法官獨任進行簡式審判程序審理，本院判決如左：
    主  文
己○○共同連續攜帶兇器竊盜，處有期徒刑壹年貳月。扣案Ｔ型板手貳支、Ｔ型螺絲
起子壹支及未扣案鐵鎚及鑿子各壹支，均沒收。
    事  實
一、己○○獨自或與他人共同基於意圖為自己不法所有之概括犯意，於下列時，地竊
    取他人之物：
（一）己○○與真實姓名年籍不詳之成年男子綽號「阿達」之人，共同基於意圖
         為自己不法所有之犯意聯絡及行為分擔，於民國九十三年四月二十七日中
         午十二時三十分許，由「阿達」騎乘車牌號碼ＷＣＸ─九七二號機車搭載
         己○○，行經高雄縣鳳山市○○路一一○巷四十九號宏肯企業有限公司廠
         房，見該廠房未使用，二人即持「阿達」所有且於客觀上足以對人之生命
         、身體造成危害而具有殺傷力之鐵鎚及鑿子各一支，共同拆卸竊取該廠房
         之鋁窗條，共計得手鋁門窗框條十五枝，嗣為該廠房員工辛○○當場發現
         而報警逮捕己○○，並查扣上開竊得之鋁門窗框條十五枝，綽號「阿達」
         男子則攜前揭竊盜用凶器趁隙逃逸。
    （二）己○○復承上揭之竊盜犯意，於九十三年七月十八日上午二時許，攜帶其
          所有且於客觀上足以對人之生命、身體造成危害而具有殺傷力之Ｔ型螺絲
          起子一支，在高雄縣鳥松鄉○○路三十六巷五之三號前，見丁○○所有車
          牌號碼ＶＭ－三四五九號之自用小貨車停放於該處，遂持上開Ｔ型螺絲起
          子打開車鎖，竊取該自用小貨車，得手後供代步之用。又己○○於同日上
      午四時許，駕駛上開贓車夥同呂維晉（另聲請簡易判決處刑），二人共同
          基於意圖為自己不法所有之犯意聯絡及行為分擔，在高雄縣鳳山市工協新
          村市場內，共同竊取丙○○所有白鐵流理台及烤爐各一個，得手後將上開
          物品搬運至前開竊得之自用小貨車上欲載運變賣現金花用，為巡邏員警當
          場發現查獲，並扣得己○○所有供竊盜所用之Ｔ型螺絲起子一支。
    （三）另己○○又基於前揭竊盜犯意，於九十三年七月二十九日上午八時許，在
          彰化市○○路一二０巷九十六號前，見車牌號碼ＪＳ─三八九三號自用小
          客車車主甲○○將該車停在路旁離開並且鑰匙插在車上引擎未熄火之機會
          ，將車子開走竊取得逞，嗣於九十三年八月七日上午五時五十六分許，為
          警在高雄縣鳥松鄉勞工公園巡邏時發現己○○在該贓車上休息而查獲。
    （四）己○○復基上開竊盜犯意，於九十三年八月十五日上午八時二十分許，在
          彰化市○○路一二○巷一五０弄口，以其所有且於客觀上足以對人之生命
          、身體造成危害而具有殺傷力之Ｔ型扳手一支，竊取壬○○所有車牌號碼
          八Ｊ─四六九○號自用小客車一輛，得手後供代步使用駛離現場，同日早
          上八時三十分許，己○○駕駛該車行經彰化縣福興鄉○○路○段與東昇路
          口附近，因為不慎追撞正在等待紅燈由張炳煌所駕駛車牌號碼八Ｖ─一六
          二二號自用小客車後方，己○○唯恐其竊盜事跡敗露，再度持上開Ｔ型扳
          手，竊取停放在彰化縣福興鄉○○路○段與東昇路口附近庚○○所有車牌
          號碼號ＢＺＤ一二九七號機車一部，得手後準備逃逸，為路人發現報警當
          場查獲，並扣得己○○所有供竊盜所用之Ｔ型板手一支。
     （五）己○○又基於前開竊盜犯意，於九十三年九月十八日下午六時許，持其
           所有且於客觀上足以對人之生命、身體造成危害而具有殺傷力之Ｔ型扳
           手一支，至高雄縣仁武鄉○○路焚化爐旁，打開曾龍雄所有停於路旁車
           牌號碼ＺＫ─三四二一號自用小貨車車門，竊取該車得逞。嗣於九十三
           年九月二十一日上午零時十五分許，己○○駕駛上開贓車行經大寮鄉○○路底時，經警盤查攔檢查獲，並扣得己○○所有供竊盜所用之Ｔ型扳
           手一支。
二、案經高雄市政府警察局、高雄縣政府警察局仁武分局、鳳山分局報告臺灣高雄地
    方法院檢察署檢察官偵查起訴及台灣彰化地方法院檢察署移送併辦。
    理  由
一、本案被告所犯刑法第三百二十一條第一項第一款、第三款之加重竊盜罪，其法定
    刑為死刑、無期徒刑、最輕本刑為三年以上有期徒刑以外之罪，於準備程序進行
    中，被告就被訴事實為有罪之陳述，經受命法官告知簡式審判程序之要旨及經被
    告同意適用簡式審判程序後，本院合議庭裁定本案由受命法官獨任進行簡式審判
    程序審理在卷，合先敘明。
二、訊據被告己○○對右揭犯罪事實均供認不諱（參見本院九十三年十月十四日審判
    筆錄），核與被害人戊○○、丁○○、丙○○、甲○○、庚○○、壬○○、曾龍
    雄等人於警訊中指訴之情節相符，且有贓物認領保管單六紙、照片十六張、車籍
    作業系統查詢資料四份、Ｔ型螺絲起子一支、Ｔ型板手二支可資佐證，足認被告
    之自白核與事實相符。事證明確，被告右揭犯罪事實均堪認定，應予依法訴科。
三、按刑法第三百二十一條第一項第三款之攜帶兇器竊盜罪，係以行為人攜帶兇器竊
    盜為其加重條件，此所謂兇器，其種類並無限制，凡客觀上足對人之生命、身體
    安全構成威脅，具有危險性即屬之，且只須行竊時攜帶此種具有危險之兇器為已
    足，並不以攜帶之初有行兇之意圖為必要，此有最高法院七十九年臺上字第五二
    五三號判例足資參照。查被告所有持供犯本罪所用之Ｔ型螺絲起子、Ｔ型板手及
    綽號「阿達」所有之鐵鎚及鑿子各一支，為鐵製工具，質地堅硬，有照片在卷可
    查，如持以行兇，客觀上足以傷害人之生命、身體，自屬具有危險性之兇器（最
    高法院七十四年度第三次刑事庭會議決議參照）。核被告所為，係犯刑法第三百
    二十條第一項之普通竊盜罪（犯罪事實（二）竊取丙○○所有白鐵流理台及烤爐
    部分及犯罪事實（三））及刑法第三百二十一條第一項第三款之攜帶兇器竊盜罪
    （犯罪事實（一）、（二）竊取丁○○所有車號ＶＭ－三四五九號自用小貨車部
    分、（四）、（五）。又被告與綽號「阿達」就上開犯罪事實（一）、與呂維晉
    就犯罪事實（二）竊取丙○○所有白鐵流理台之犯行間，為有共同犯意之聯絡及
    行為之分擔，為共同正犯。另被告就上開竊盜犯行間，係時間緊接，手法相同，
    觸犯構成要件同一之罪名，顯係基於概括之犯意反覆而為之，為連續犯，應從情
    節較重之連續攜帶兇器竊盜一罪處罰，並依法加重其刑。被告就上開犯罪事實（
    二）、（三）、（四）、（五）之竊盜犯行，雖未據起訴，惟既已移送併辦，且
    與起訴部分，有連續犯之裁判上一罪關係，已如前述，本院自得併予審理判決，
    附此敘明。茲審酌被告不思以正當途徑營生，而竊取他人之財物，其行為已危害
    他人之財產法益，且破壞社會治安，然犯後已坦承犯罪事實，及所竊取之財物部
    分已返還被害人等一切情狀，爰量處如主文所示之刑，以示儆懲。扣案Ｔ型板手
    二支、Ｔ型螺絲起子一支及未扣案鐵鎚及鑿子各一支（雖未扣案但無證據已滅失
    ），分別為被告所有或共犯「阿達」所有持供犯本罪所用之物，業據被告陳明在
    卷，爰併依刑法第三十八條第一項第二款之規定，宣告沒收。
據上論斷，應依刑事訴訟法第二百七十三條之一第一項、第二百九十九條第一項前段
，刑法第二十八條、第五十六條、第三百二十一條第一項第三款、第三十八條第一項
第二款，判決如主文。
本案經檢察官乙○○到庭執行職務。
中      華      民      國      九十三      年      十    月   二十二   日
                                      臺灣高雄地方法院刑事庭
                                        法  官  廖建瑜
右正本證明與原本無異。
如不服本判決，應於判決送達後十日內，向本院提出上訴狀。
                                書記官    王世雄
中      華      民      國      九十三      年      十    月   二十二   日
附錄本判決論罪法條
中華民國刑法第三百二十一條
犯竊盜罪而有左列情形之一者，處六月以上、五年以下有期徒刑：
一  於夜間侵入住宅或有人居住之建築物、船艦或隱匿其內而犯之者。
二  毀越門扇、牆垣或其他安全設備而犯之者。
三  攜帶兇器而犯之者。
四  結夥三人以上而犯之者。
五  乘火災、水災或其他災害之際而犯之者。
六  在車站或埠頭而犯之者。
